【裁判字號】    95,裁,651
【裁判日期】    950406
【裁判案由】    營利事業所得稅
【裁判全文】
最  高  行  政  法  院  裁  定
                                     95年度裁字第00651號
抗  告  人  怡強實業股份有限公司
代  表  人  甲○○
上列抗告人因與相對人財政部臺北市國稅局間營利事業所得稅事
件，抗告人不服中華民國94年6月16日臺北高等行政法院93年度
訴字第3005號裁定，提起抗告。本院裁定如下︰
    主  文
抗告駁回。
抗告訴訟費用由抗告人負擔。
    理  由
一、按「訴願之提起，應自行政處分達到或公告期滿之次日起30
    日內為之。」「訴願事件有左列各款情形之一者，應為不受
    理之決定：．．．二提起訴願逾法定期間或未於訴願法第57
    條所定期間內補送訴願書者。」訴願法第14條第1項及第77
    條第2款分別定有明文。又「送達，於應受送達人之住居所
    、事務所或營業所為之。．．．對於機關、法人或非法人之
    團體為送達者，應向其代表人或管理人為之。」「於應送達
    處所不獲會晤應受送達人時，得將文書付與有辨別事理能力
    之同居人、受僱人或應送達處所之接收郵件人員。」亦為行
    政程序法第69條、第73條第1項所明定。受公寓大廈管理委
    員會僱用之管理員，其所服勞務包括為公寓大廈住戶接收文
    件，性質上即與行政程序法第73條第1項規定應送達處所之
    接收郵件人員相當。郵政機關之郵差於應送達處所因不獲會
    晤應受送達人，而將文書付與該公寓大廈之管理員，即已發
    生合法送達之效力。
二、抗告意旨略謂：抗告人已於民國90年9月7日撤離臺北市○○
    ○○路5段412號6樓之1營業所，並註銷登記，復查決定係由
    承租該址辰平有限公司員工王盈惠代收，依行政程序法第83
    條第1項規定自不生送達效力。且抗告人並無向相對人陳明
    遷址之義務，相對人以此便宜行事，認發生送達效力，未依
    行政程序法第9條規定，對抗告人有利或不利之事實一併審
    核，原審不察，駁回抗告人之訴，於法有違等語。
三、經查，抗告人因90年度營利事業所得稅事件，不服相對人原
    核定，申請復查，相對人所為92年5月28日財北國稅法字第
    0920205950號復查決定書，業依抗告人於復查申請書上陳明
    之營業所臺北市○○○路○段412號6樓之1為送達，並由該大
    廈管理委員會僱用之管理員於92年5月29日收受該決定書，
    此有送達收件回執附原處分卷可稽，原審法院以上開送達，
    自已生合法送達之效力，故抗告人提起訴願之期間，應自92
    年5月30日起計算，至92年6月30日即已屆滿。抗告人遲至92
    年7月8日始提起訴願，有相對人之收文日期戳可按，訴願決
    定以其訴願已逾法定不變期間，不予受理，自無不合。又抗
    告人於91年12月13日申請復查時，復查申請書上仍填寫前開
    營業地址，並未記載代表人之住居所，亦未向相對人陳明變
    更新址，相對人依該營業所送達復查決定書，即無不合。況
    抗告人提起訴願及本件行政訴訟，其訴願書及起訴狀均仍記
    載其營業地址為前開臺北市○○○路○段412號6樓之1，亦未
    變更，抗告人空言主張已遷離前開營業地址，且未派駐人員
    留守，應以其於92年7月7日實際收到復查決定書，始發生送
    達效力云云，核不足採為由，裁定駁回抗告人之訴，核無違
    誤。又納稅義務人申請復查，應依規定格式，明理由，連
    同證明文件，向原核定稅捐處分之機關提出，稅捐稽徵法第
    35條第1項本文定有明文；又同法施行細則第11條訂明復查
    申請書應記載申請人姓名，如係法人應記載其代表人、事務
    所或營業所、代表人之住、居所。由上開規定得知，復查申
    請書有記載正確送達處所之義務，如送達處所變更，亦有向
    受理復查申請機關陳明之義務，抗告意旨，為抗告人主觀法
    律見解，核無足採；況本件復查決定書，係由忠孝天廈管理
    委員會管理員楊同榮，以該管理委員會籌備處章簽收，非由
    辰平有限公司員工王盈惠代收等情，有掛號郵件收件回執附
    原處分卷足稽。綜上所述，本件抗告非有理由，應予駁回。
據上論結，本件抗告為無理由，爰依行政訴訟法第104條、民事
訴訟法第95條、第78條，裁定如主文。
中    華    民    國    95    年    4     月    6     日
                  第二庭審判長法  官  廖  政  雄
                              法  官  林  清  祥
                              法  官  鍾  耀  光
                              法  官  姜  仁  脩
                              法  官  胡  國  棟
以  上  正  本  證  明  與  原  本  無  異
中    華    民    國    95    年    4     月    6     日
                              書記官  莊  俊  亨


司法院資訊處製作；財團法人民間司法改革基金會備份。
